臺灣桃園地方法院刑事判決　　　　　　　 96年度訴字第528號
公　訴　人　臺灣桃園地方法院檢察署檢察官
被　　　告　甲○○
　　　　　　　　　　（現另案於臺東監獄武陵分監執行中）
上列被告因違反毒品危害防制條例案件，經檢察官提起公訴（96
年度毒偵字第639 號），被告於本院準備程序進行中，就被訴事
實為有罪之陳述，經本院告知簡式審判程序意旨，並聽取公訴人
及被告之意見後，本院合議庭裁定由受命法官獨任依簡式審判程
序審理，並判決如下：
    主  文
甲○○施用第一級毒品，累犯，處有期徒刑拾月，扣案殘留微量
第一級毒品成分之注射針筒支均沒收銷燬之。
    事  實
一、甲○○前於民國八十九年間因違反毒品危害防制條例之施用
    毒品案件，經本院以八十九年度毒聲字第七九六四號裁定送
    觀察、勒戒後，認無繼續施用毒品之傾向，於九十年三月二
    十日執行完畢釋放出所，經臺灣桃園地方法院檢察署檢察官
    於同日以八十九年度毒偵字第五八三三號不起訴處分確定；
    復於九十年間再度因施用第一級、第二級毒品案件，經本院
    以九十年度毒聲字第三二一九號裁定送勒戒處所觀察、勒戒
    後，認有繼續施用毒品之傾向，經臺灣桃園地方法院檢察署
    檢察官聲請本院裁定強制戒治並提起公訴，本院於九十年十
    一月二十一日以九十年度訴字第一六二九號判處有期徒刑一
    年（連續施用第一級毒品罪判處有期徒刑九月、施用第二級
    毒品罪部分判處有期徒刑五月，定應執行為有期徒刑一年）
    確定，另以九十年度毒聲字第三六一四號裁定令入戒治處所
    施以強制戒治，後因戒治期間經戒治所人員評定成效良好，
    經本院裁定停止戒治，而於九十一年二月二十二日停止強制
    戒治出所，所餘期間併付保護管束，卻因於保護管束期間有
    再施用第一、二級毒品之行為，違反保護管束應遵守事項情
    節重大，再由本院以九十一年度毒聲字第一四六三號裁定撤
    銷停止戒治，於九十一年十二月二十八日入所繼續戒治，直
    至九十二年七月一日執行完畢釋放出戒治所（入監接續執行
    上開有期徒刑），而其前開所為施用第一級、第二級毒品，
    經本院就施用第一級毒品部分判處有期徒刑十月（本院九十
    一年度訴字第一一九九號）、施用第二級毒品罪部分判處有
    期徒刑六月（本院九十一年度易字第一六八三號），並裁定
    定應執行為有期徒刑一年四月確定後，接續上開徒刑執行，
    迄至九十四年一月十一日始縮短刑期假釋出監，所餘期間併
    付保護管束，假釋期滿未經撤銷，視為執行完畢（此部分構
    成累犯）。後於九十五年間，再度因施用第一級毒品案件，
    經本院以九十五年度訴字第五三五號、第二一七四號案件，
    分別判處有期徒刑十月、一年確定，甫於九十五年十一月三
    日入監執行（現仍在監執行中，此部分於本案不構成累犯）
    。
二、詎甲○○縱經前開強制戒治處遇執行完畢後，仍不知所悔改
    、戒除施用毒品習性，竟於前開強制戒治執行完畢釋放後之
    五年內，復基於施用第一級毒品海洛因之犯意，於九十五年
    九月二十六日上午十時許，在桃園縣八德市○○街十七號住
    處內，以將第一級毒品海洛因放在注射針筒內並加水稀釋後
    ，再注射至體內之方式，非法施用第一級毒品海洛因一次。
    嗣於同年九月二十六日十五時許，為警在桃園縣八德市○○
    街十七號住處內查獲，並扣得其所有、供施用第一級毒品海
    洛因所用之注射針筒三支（均已使用過），因而查悉上情。
三、案經桃園縣政府警察局桃園分局報告臺灣桃園地方法院檢察
    署檢察官偵查起訴。
    理  由
一、程序部分：本件被告甲○○所犯係死刑、無期徒刑或最輕本
    刑為三年以上有期徒刑以外之罪，亦非屬高等法院管轄第一
    審之案件，其於準備程序中就被訴事實為有罪之陳述，經本
    院告知簡式審判程序之旨，並聽取當事人意見後，經本院合
    議庭依刑事訴訟法第二百七十三條之一第一項規定裁定由受
    命法官獨任進行簡式審判程序，合先敘明。
二、被告甲○○就其於上揭時、地，施用第一級毒品海洛因之事
    實，業據其於本院審理時均坦承不諱，而員警查獲被告後所
    採集之尿液檢體，經送請台灣檢驗科技股份有限公司以酵素
    免疫分析法（ＥＩＡ）初步檢驗，再佐以氣相層析質譜儀分
    析法（ＧＣ／ＭＳ）確認檢驗，檢驗結果確呈鴉片類（嗎啡
    ）陽性反應，此有桃園縣政府警察局分桃園局被採尿人姓名
    編號對照表以及台灣檢驗科技股份有限公司出具之濫用藥物
    尿液檢驗報告各一份附卷可稽，而以氣相層析質譜儀作藥物
    及其代謝產物之定性及定量分析，幾乎不會有偽陽性反應產
    生，為毒品檢驗學之常規，亦為本院辦理相關違反毒品危害
    防制條例案件所知悉，上開檢驗結果當足以認定為真實。再
    者，被告於九十五年九月二十六日為警查獲時所扣得之注射
    針筒三支，經本院依職權送請憲兵司令部刑事鑑識中心鑑定
    結果，均檢出含有第一級毒品海洛因成分，此有該刑事鑑識
    中心出具之九十六年三月十五日安鑑字第０九六００００三
    九三號鑑定書一份附卷可稽，由此益徵被告上開任意性自白
    確與事實相符，應堪採信。
三、另查被告前於九十年間已因施用第一級、第二級毒品案件，
    經本院以九十年度毒聲字第三二一九號裁定送勒戒處所觀察
    、勒戒後，認有繼續施用毒品之傾向，經臺灣桃園地方法院
    檢察署檢察官聲請本院裁定強制戒治並提起公訴，本院於九
    十年十一月二十一日以九十年度訴字第一六二九號判處有期
    徒刑一年（連續施用第一級毒品罪判處有期徒刑九月、施用
    第二級毒品罪部分判處有期徒刑五月，定應執行為有期徒刑
    一年）確定，另以九十年度毒聲字第三六一四號裁定令入戒
    治處所施以強制戒治，後因戒治期間經戒治所人員評定成效
    良好，經本院裁定停止戒治，而於九十一年二月二十二日停
    止強制戒治出所，所餘期間併付保護管束，卻因於保護管束
    期間有再施用第一、二級毒品之行為，違反保護管束應遵守
    事項情節重大，再由本院以九十一年度毒聲字第一四六三號
    裁定撤銷停止戒治，於九十一年十二月二十八日入所繼續戒
    治，直至九十二年七月一日執行完畢釋放出戒治所（入監接
    續執行上開有期徒刑），而其前開所為施用第一級、第二級
    毒品，經本院就施用第一級毒品部分判處有期徒刑十月、施
    用第二級毒品罪部分判處有期徒刑六月，並以裁定定應執行
    為有期徒刑一年四月確定後，接續上開徒刑執行，迄至九十
    四年一月十一日始縮短刑期假釋出監，所餘期間併付保護管
    束，假釋期滿未經撤銷，視為執行完畢；後又於九十五年間
    ，再度因施用第一級毒品案件，經本院以九十五年度訴字第
    五三五號、第二一七四號案件，分別判處有期徒刑十月、一
    年確定等情，有臺灣高等法院被告前案紀錄表、台灣桃園地
    方法院檢察署刑案資料查註紀錄表各一份在卷可稽，堪認被
    告確於前開強制戒治執行完畢釋放後之五年內，再犯本件毒
    品危害防制條例第十條第一項之施用毒品罪。從而，本件事
    證明確，被告施用第一級毒品海洛因之犯行，已經證明，應
    依法論科。
四、核被告甲○○所為係犯毒品危害防制條例第十條第一項之施
    用第一級毒品罪。其於施用海洛因行為前後所持有之第一級
    毒品海洛因行為，既意在供己施用，其持有之低度行為應為
    施用之高度行為吸收，不另論罪。另查被告前有如事實欄一
    所載之犯罪科刑執行情形，有刑案資料查註紀錄表、臺灣高
    等法院被告前案紀錄表各一份在卷可參，被告於前案有期徒
    刑執行完畢後，五年內故意再犯本件有期徒刑以上之施用第
    一級毒品罪，為累犯，應依刑法第四十七條第一項規定加重
    其刑。爰審酌被告前已因施用毒品案件，業經二次觀察、勒
    戒及強制戒治處遇，並曾獲不起訴處分之寬典，卻未能把握
    自新機會，澈底戒除施用毒品之惡習，仍再施用足以導致人
    體機能發生依賴性、成癮性及抗藥性等障礙之第一級毒品海
    洛因之罪行，足徵其沾染毒品甚深，戕害自身健康，漠視法
    令禁制，顯未見悔改之意，惟尚能坦承犯行，犯後態度頗佳
    ，暨其犯罪動機、手段、施用毒品次數僅一次等一切情狀，
    量處如主文所示之刑，以資懲儆。至扣案注射針筒三支，被
    告自承為其所有，且係供犯本件所用之物，均已使用過等語
    （見本院九十六年三月二十八日審理筆錄），而經本院依職
    權送請憲兵司令部刑事鑑識中心鑑定結果，確均檢出含有第
    一級毒品海洛因成分，此有該刑事鑑識中心出具之九十六年
    三月十五日安鑑字第０九六００００三九三號鑑定書一份附
    卷可稽，是扣案之注射針筒三支因內含之海洛因成分係屬第
    一級毒品，又與其附著之注射針筒難以析離，是不論屬被告
    與否，應依毒品危害防制條例第十八條第一項前段規定，併
    諭知沒收銷燬之。
五、據上論斷，應依刑事訴訟法第二百七十三條之一第一項、第
    二百九十九條第一項前段，毒品危害防制條例第十條第一項
    、第十八條第一項前段，刑法第十一條前段、第四十七條第
    一項，判決如主文。
本案經檢察官郝中興到庭執行職務。
中　　華　　民　　國　　96　　年　　4 　　月　　11　　日
                    臺灣桃園地方法院刑事第十一庭
                            法　官　何俏美
以上正本證明與原本無異。
如不服本判決，應於送達後10日內，向本院提出上訴狀。
                            書記官  陳淑瓊
中　　華　　民　　國　　96　　年　　4 　　月　　11　　日
附錄論罪科刑依據之法條：
毒品危害防制條例第10條
施用第一級毒品者，處六月以上五年以下有期徒刑。
施用第二級毒品者，處三年以下有期徒刑。
毒品危害防制條例第18條
查獲之第一、二級毒品及專供製造或施用第一、二級毒品之器具
，不問屬於犯人與否，均沒收銷燬之；查獲之第三、四級毒品及
製造或施用毒品之器具，無正當理由而擅自持有者，均沒入銷燬
之。但合於醫藥、研究或訓練之用者，得不予銷燬。
前項合於醫藥、研究或訓練用毒品或器具之管理辦法，由法務部
會同行政院衛生署定之。
